Inventaris van het archief van het Kantongerecht te ''s-Gravenhage, (1950) 1980-1989 (1990)
Nationaal Archief, Den Haag
Op 1 januari 1989 beheert de DGO de budgetten van de verschillende diensten die onder zijn verantwoordelijkheid vallen. Het kantongerecht 's-Gravenhage krijgt als enige een eigen budget.
De gerechtsdeurwaarder
Gerechtsdeurwaarders verrichten ambtelijke handelingen op het terrein van civiel recht: van het betekenen van dagvaardingen c.q. exploiten, vonnissen en andere mededelingen aan belanghebbende tot en met het executeren van vonnissen. Tevens voeren zij niet-ambtelijke taken uit zoals incasso van geldvorderingen, advisering en procesvoering. Het optreden als 'dienaar van het rechterlijk collegie' heeft immers belangrijk aan betekenis ingeboet, aangezien de dienst ter rechtzitting momenteel veelal door gerechtsboden wordt verricht. In 1982 werd de verplichting voor gerechtsdeurwaarders om dienst te doen bij strafzittingen namelijk afgeschaft.
Het openbaar ministerie
In 1877 wordt de functie van de ambtenaar van het openbaar ministerie (OM) bij het kantongerecht ingesteld. Deze ambtenaar voert namens het OM het woord op de strafzittingen van het kantongerecht. Op 1 januari 1957 werden de parketten van het OM bij de kantongerechten samengevoegd met de rechtbankparketten tot de arrondissementparketten.
GESCHIEDENIS EN HUISVESTIGING VAN HET ARCHIEFVORMEND ORGAAN
Voor een uitgebreid beeld van de geschiedenis van het kantongerecht 's-Gravenhage als archiefvormend orgaan verwijs ik naar de inleiding van de inventaris van het archief van het kantongerecht 's-Gravenhage over de periode 1940-1979 geschreven door de heer H.J.Ph.G. Kaajan (3.03.76). Voor wat betreft de huisvesting trof de toenmalige inspecteur van het Rijksarchief in Zuid-Holland, mevrouw. A. Meddens-van Borselen, in 1991 tijdens een inspectie het archief aan in aparte ruimte in de kelder van het Paleis van Justitie aan de Juliana van Stolberglaan 2-4. Zij concludeerde daarbij dat de capaciteit van het centrale archievendepot (semi-statisch) onvoldoende was. Het bood plaats voor 12 km archief en was vrijwel vol.
Functionarissen bij het kantongerecht 1980 -1989, met data van benoeming
Kantonrechters:
Mr. A. van Vuure 04-06-1955
Mr. J.L. van Dijke 23-11-1971
Mr. A. Bockwinkel 13-12-1961
Mr. G.L Blok 29-04-1965
Mr. A.J.M. de Groot 03-01- 1969
(o.i.r.)
Mr. M. Drielsma 14-04-1972
Mr. C.J. Colijn 26-03-1975
Mr. J.F. Prins 03-12-1977
Mr .D.W.C. van de Velde 06-05-1982
Mevr. Mr. R.E. Andringa-Blok 28-06-1983
Mr. J. Meihuizen 21-12-1983
Mr. G. de Keizer 22-02-1984
Mr. H.J. Brandsma 28-11-1984
Mr. S. Tadema 08-05-1985
Mr. H.J.M. Wouterse 21-12-1987
Mr. Th.W.M. Lippman 22-10-1987
Griffiers:
Mr. J.L.A. de Haan 06-02-1975
Mr. T.W. van der Krogt 15-11-1985
Pachtkamer:
Met data van beëdiging
Voorzitter van de pachtkamers van de kantongerechten zijn de kantonrechters. Het eerste lid van de pachtkamer vertegenwoordigt de pachters -, het tweede lid de verpachtersbelangen.
Eerste lid:
E.C. Westgeest 26-03-1980 en 10-04-1985
C.A. van Schie 27-09-1989
Tweede lid:
Mevr. drs. A.H. Moll-Tromp 12-11-1980 en 06-11-1985
De oude structuur voor september 1989
Het kantongerecht omvatte het werkgebied van de kantonrechter, diens gerechtssecretariaat en het ondersteunde administratieve apparaat of 'de griffie'. Als hoofd van de griffie, c.q. hoofd van dienst, fungeert de arrondissementsgriffier van de arrondissementsrechtbank van 's-Gravenhage.
Kantonrechter oudste in rang (o.i.r.)
Kantonrechters
Kantonrechter-plaatsvervangers
Met als overkoepeling de griffier voor:
Hoofd secretariaat
Adj. Hoofd secretariaat
Gerechtsecretarissen
Hoofd van de administratie (H.v.A) c.q. bureelchef
Sectiechefs (plv) van:
civiel, pacht en betalingsbevelzaken
extra judiceel
straf en algemene zaken
Medewerk(st)ers
Pachtkamer van het kantongerecht
Voorzitter =kantonrechter
2 (leken)leden
Plv. leden
De nieuwe structuur na september 1989
Directeur Gerechtelijke Ondersteuning
Hoofd kantongerechtsorganisatie (HKO)
Dagelijkse leiding van administratie en secretariaat van de kantongerechten
Kantonrechter oudste in rang (o.i.r)
Kantonrechters
Kantonrechter-plaatsvervangers
Gerechtssecretariaat kanton Den-Haag
Hoofd secretariaat (HJO)
Gerechtssecretarissen
Administratie kanton Den-Haag
Hoofd van de administratie (HvA)
Adj. Hoofd van de Administratie
Sectiechefs van:
civiele zaken
extra- judiciële zaken
strafzaken
Eerste medewerker administratie (EMA)/ enquêtegriffier
Medewerk(st)ers administratie
Geschiedenis van het archiefbeheer
De verwerving van het archief
Het archief is krachtens bepalingen van de Archiefwet overgebracht.
Inhoud en structuur van het archief
3.03
Inhoud
Het archief is voornamelijk opgebouwd uit een aantal series op de drie hoofdtaakgebieden: strafzaken (processen-verbaal van de zittingen en minuten van vonnissen geordend op rolnummer), civiele zaken (processen-verbaal van de zittingen, minuten van vonnissen, roldossiers en beschikkingen met rekesten) en buitengerechtelijke zaken (rekesten en beschikkingen). In deze inventaris is, daar waar het van toepassing is, in de N.B's van de archivalia verwezen naar de archivalia waarop de toegangen betrekking hebben.
Strafprocedure
De laatste kantongerechtstrafzaken werden tot en met 1979 in eerste instantie ingeschreven in een parketregister dat werd bijgehouden door het arrondissementsparket. Medio jaren tachtig werd al gewerkt met het geautomatiseerde computersysteem IPAS (=Interim Parket Administratie Systeem), in 1986 voortgezet door COMPAS-KANTON. In dit parketregister werden allerlei gegevens opgenomen zoals: de naam van de verdachte, de overtreding, de naam van de verbalisant en ten slotte hoe de zaak afgedaan werd. Dit kan zijn middels een sepot of transactieaanbod van het OM of een vonnis van de kantonrechter.
Voor de zitting worden de strafdossiers van de te behandelen zaken van het parket ontvangen. Bij de dossiers bevinden zich:
de archieflijst voor de griffie, die het vroegere vonnisboek of rolboek verving. Deze lijst fungeerde als 'geheugen' register van de tijdens de openbare terechtzitting behandelde strafzaken.
drie rollijsten t.w. voor de kantonrechter, de griffier en de deurwaarder. Hierop worden o.m. aantekeningen gemaakt
de geleidelijst, die werd ingevuld en binnen drie dagen naar het arrondissementsparket werd teruggezonden.
Na de zitting werden de archieflijsten en geleidelijsten ingevuld met een typemachine met gegevens die ontleend waren aan de schriftelijke vonnissen, de processen-verbaal en de stempelvonnissen, of - zo deze nog niet tot stand zijn gekomen - aan de hand van de aantekeningen van de griffiers. De geleidelijst werd zo spoedig mogelijk binnen drie dagen met de dossiers naar het arrondissementsparket toegestuurd om verder aldaar te worden geëxecuteerd ofwel het doen van alle rechterlijke beslissingen om alle rechterlijke beslissingen te laten uitvoeren. De dossiers werden op het centraal archief van het Paleis van Justitie in 's-Gravenhage ter archivering aangeboden.
In 1972 bracht het Ministerie van Justitie (Hoofdafdeling Rechterlijke Organisatie, HDRO) de kantongerechten door een circulaire (nummer 839/872) op de hoogte gebracht van de nieuwe richtlijnen die verplicht werden gesteld op de arrondissementsparketten voor een vereenvoudigde administratie van de kantongerechtzaken. Dit gebeurde door de invoering van nieuwe zittingssets, bestaande uit een witte executielijst en een groene doorslag, de archieflijst. Deze groene lijst bleef achter op de griffie. In de jaren tachtig gingen de griffie van het kantongerecht en het parket van het Arrondissement een nieuwe zittingsset gebruiken. Voortaan bestond deze uit een wit voorblad met daarachter gekleurde doorslagen die op een speciale typemachine met een grote wagen werden uitgetypt en door het parket met de dossiers werden aangeleverd aan de griffie. Medio jaren tachtig werden deze lijsten vereenvoudigd aangemaakt door een WORDPLEX tekstverwerker. Elke doorslaglijst van de zittingset had een andere functie en was daarom anders van opmaak of had ander wijze van invulling voor het parket en/of griffie.
De belangrijkste bladen die bewaard zijn gebleven, zijn van kleur:
wit (executielijsten genoemd), dit is de meest complete lijst waarop het verloop van de strafprocedure en de beslissing hierop door de griffie en het parket werd genoteerd.
groen (archieflijst voor de griffier) ofwel zittingslijst genoemd, waarop aantekeningen van de griffier en de uitspraak van de kantonrechter staat.
Civiele procedure: dagvaardingsprocedure
De serie civiele roldossiers is numeriek geordend op de data van de audiëntiebladen en daarbinnen op rolnummer De rolzaken zijn gemakkelijk op te zoeken op familienaam of zaaksnaam in de alfabetische klapperkaarten, geordend op naam van de eiser of gedaagde (inv.nrs.: 268 - 309). Hierop staat de dag waarop deze zaak op de rol staat vermeld, vaak met een datumstempelafdruk, en een met de handgeschreven datum van 14 dagen later waarneer het vonnis moet zijn uitgetypt. Met behulp van de eerste genoemd datum kan men in de audiëntiebladen het bij de zaak behorende proces-verbaal of beschikking, bij arbeids- en huurkoop, of vonnis terug vinden.
Voor de pachtzaken moet men daarentegen via de audiëntiebladen (inv.nr. :1226) nagaan waar de processtukken (inv.nrs.:1227 - 1228 ) zijn te vinden.
Civiele procedure: rekestprocedure
De serie beschikkingen op rekesten is per jaar geordend op repertoirenummer. De rekesten en daarop genomen beschikkingen (ook wel akten genoemd) zijn terug te vinden in de repertoires ten dienste van de administratie der buitengerechtelijke verrichtingen ter griffie van het kantongerecht. (inv.nrs.: 1231 - 1238). In de eerste kolom werd een volgnummer ingevuld bij ontvangst van het rekest. Dit nummer werd dan gelijk het repertoirenummer c.q. rep(ertoire) nummer. Verder is een zaak handig terug te vinden door de data van de kolommen 'akte' of 'eindbeschikking' te raadplegen. Deze verwijzen naar de serie repertoirestukken zelf.
arbeids-, huurkoop- en pachtzaken
Bepaalde arbeids-, huurkoop- en pachtzaken kan men terugvinden in de rolzaken die als oneigenlijke verzoekschriftprocedure begonnen met een rekest. De zaak verliep als een dagvaardingsprocedure en eindigde met de uitspraak van een vonnis, dat men weer kan terugvinden in de serie audiëntiebladen (inv.nrs.: 310 - 1105). In het in 1953 ingevoerde "register voor rekesten tot inleiding van een contentieuze procedure" werd de hele procedure van het begin van inschrijving van het rekest van de eiser tot uitspraak op de rolzitting bijgehouden en aangetekend. Met behulp van deze registers kan men de jaren 1980-1989 van het audiëntieblad en het bijbehorende rolnummer terugvinden.
Andere rekesten van arbeids-, huurkoop- en pachtzaken zoals de ontbinding van arbeidovereenkomst (1639w BW) en een huurovereenkomst (ex. Artikel 1623 a BW) werden bij ontvangst van het rekest in het repertoire (register) ingeschreven met een volgnummer, wat gelijk het rep.nummer werd en zodoende de toegang tot het dossier c.q. de rep(ertoire) zaak vormt (inv.nrs.: 1155 - 1157). Voor deze repertoirezaken gebruikte de griffie hetzelfde model (repertoire ten dienste van de administratie der buitengewone verrichtingen ter griffie van het kantongerecht te N.N.) als voor de buitengerechtelijke repertoire zaken. Voor de jaren 1982-1989 zijn deze zaken gemakkelijker terug te vinden via een kaartsysteem (inv.nrs.: 1113 - 1120)
Op de griffie legde men twee series aan, die men in het archief aanduidde met rood M), t.w.:
akten of minuten (bestaande uit de rekesten + beschikkingen)
bijlagen (met bescheiden die nodig waren op de bovenstaande minuten op te maken):
betalingsbevelen
Tot de invoering van de nieuwe kantongerechtprocedure (NKP) in 1992 bestonden er betalingsbevelen voor alle vorderingen van maximaal fl. 2500,-- voor zover ingesteld ter nakoming van een overeenkomst. De administratie van de Betalingsbevelen (BB)-rekesten werd bijgehouden in een register volgens geünificeerd model. In de eerste kolom kan men het BB-rekest met een volgnummer vinden. De BB-registers van het kantongerecht 's-Gravenhage zijn verloren gegaan. De betalingsbevelen zelf zijn conform de voorschriften vernietigd.
Buitengerechtelijke zaken (repertoire zaken I)
Op de griffie legde men twee series aan, tw.:
akten of minuten (bestaande uit de rekesten + beschikkingen)
bijlagen (met bescheiden die nodig waren op de bovenstaande minuten op te maken):
Bij de behandeling van extrajudiciële zaken gebruikte de Haagse griffie een onderscheid door aan de nummers van de zaak de onderstaande Romeinse letters te laten voorafgaan:
Rep I (in het archief gebruikte men de administratieve aanduiding zwart P) voor alle rekesten van extrajudiciële aard van een aantal wettelijke bepalingen. Deze behoorden meestal tot het zgn. familierecht, bijvoorbeeld het benoemen van een voogd of een beëdiging van curator. Maar ook voor een benoeming van een waarnemend griffier of controleur bij de HTM.
Rep II voor beëdigingen van (toeziend) voogden bij indiening van de boedelbeschrijving.
Rep III werd na 1 september 1982 gebruikt voor zaken betreffende onder bewindstelling van meerderjarigen, met de invoering van de Wet van 15 mei 1981 (Staatsblad 1981, 283).
De Rep I zaken zijn gemakkelijk terug te vinden via een alfabetische klapper (inv. nrs. 1229 - 1230) op de naam (namen) van betrokkenen.
Ook de beschikkingen van de kantonrechter over voogdij (bewind) zijn terug te vinden in repertoire zaken.
Door verlaging van de leeftijdsgrens van meerderjarigheid van 21 jaar na 18 jaar bij Wet van 1 juli 1987 (Staatsblad 333) zijn er in hetzelfde jaar twee series van voogdijkaarten ontstaan, te weten van het voogdijregister en van de bewindskaarten. In de circulaire van 18 december 1987 (HDORR 2390) werd dit ook verplicht gesteld aan de griffier door het departement.
Voogdijregister
Van elk in het kantongerecht geboren onder voogdijgesteld minderjarig kind wordt een kaart opgemaakt waarop alle gerechtelijke beslissingen m.b.t. het gezag over de in het kanton minderjarige worden aangetekend. De opmaak en de regels van deze kaart is volgens het besluit Voogdijregisters in 1948 (Staatsblad I 342) en vernieuwd model in 1979 (Staatsblad 526) vastgesteld.
Deze kaarten worden na meerderjarigheid (21 jaar) per geboortejaar van het jongste kind van betrokkenen in alfabetische volgorde opgeborgen. Zoekt men dus het vermogensbewindsdossier van iemand die geboren is in 1960, dan vindt men die in de inventaris van het jaar (1960 +21=) 1981 (inv.nr. :1324 - 1326).
Vermogensbewind (minderjarigen)
De gerechtelijke handelingen van het beheer (c.q. bewind) van het vermogen van de onder voogdijgestelde werd aangetekend op een kartonnen kaart, volgens een vastgesteld model. Op de griffie maakt men een doorslag van de moederkaart. De achterkant van dit duplicaat exemplaar werd als termijnkaart gebruikt om de financiële boekhouding van de minderjarige bij te houden. Deze termijnkaart vindt men meestal terug in het VB-dossier (inv.nr.: 1381 - 1461).
De namen van de vader en moeder staan in de bovenste kolom op de voorzijde van de kaart genoteerd met daaronder een opsomming van de uit dit gezin geboren minderjarigen kinderen met vermelding van hun geboorteplaats en datum. Daaronder staan de namen en woonplaatsen van de voogd en toeziend voogd. In de rechter bovenhoek vindt men een rechthoek verdeeld in twee kolommen. In de eerste kolom vindt men het vermogensbewindsnummer (VB-nummer) wat gekoppeld is aan het vermogensbewindsdossier. In het tweede staat een aanduiding van het jaar waarin het jongste kind meerderjarig geworden is. Aan de onderzijde werden ten slotte de gerechtelijke beslissingen van het kantongerecht of de rechtbank aangetekend.
De achterzijde van de kaart werd gebruikt als termijnkaart, met daarop speciale zebrakolommen waarin de wettelijke termijnen van periodieke rekening en machtigen in codes met data werd bijgehouden. Eveneens is er een kolom met aantekening van omschrijving en data van de werkelijk ingediende stukken ter verantwoording van het beheer van vermogen.
Men moet bedenken dat er voortdurend contact is geweest tussen de voogd en de kantonrechter. Dit begint met een bericht van de ambtenaar van de Burgerlijke stand, volgens art. 301 BW I, van overlijden van de overlevende ouder die een minderjarig kind(eren) achterliet De benoemde voogd moet binnen acht maanden in het bijzijn van een toeziend voogd het vermogen inventariseren, d.m.v. .een boedelbeschrijving. Dit kan ook met een formulier van de voogd, als de minderjarige geen vermogen heeft. Bij Wet van 25 januari 1984 (Staatsblad 19) is de verplichting van de voogd om de deugdelijkheid van de boedelbeschrijving onder ede te bevestigen vervallen.
De voogd moet binnen de voorgenoemde termijn de kantonrechter inzicht geven van de bij begin aanwezige gerede gelden (courant, binnen- en buitenlands giraal en chartaal geld), effecten aan de toonder en spaarbankboekjes. De boedelbeschrijving vormt dus de basis voor de voortzetting van de periodieke af te leggen verantwoording van rekeningen aan de toeziend voogd en ten overstaan van de kantonrechter tot de opmaak van de eindafrekening bij meerderjarigheid.
Deze kaarten worden na meerderjarigheid (21 jaar) rekenend vanaf het geboortejaar van het jongste kind van betrokkenen opgeborgen in alfabetische volgorde. Zoekt men dus het vermogensbewindsdossier van iemand die geboren is in 1965, dan vindt men die in de inventaris van het jaar (1965 + 21=) 1986 (inv.nr. :1369 - 1370).
Een andere mogelijkheid voor het opzoeken van iemands vermogen is door in het repertoire (register) (inv.nrs.: 1231 - 1238 ) rond de datum van het overlijden op datum van inschrijving te zoeken. Waar in dit register in een speciale kolom het 'registratienummer volgens de voogdijbewindsadministratie' wordt aangetekend. In tegenstelling tot de kaarten van het voogdijregister (inv.nrs.: 1321 - 1356) wordt het hele gezin op één kaart bijgehouden.
De reeks processtukken is bij iedere griffie op 1 januari 1950 begonnen met nummer 1 en loopt ongeacht de jaarwisseling door. De dossiers werden voorzien van het VB-beheersnummer en van het jaar van meerderjarigheid van de jongste minderjarige op wie het dossier betrekking heeft. Voor elk beheer wordt een dossier aangelegd. Dossiers in het 'lopende systeem' werden opgeborgen op de griffie. In alle ander gevallen waarbij de bemoeienis van het kantongerecht (tijdelijk) is afgelopen, berusten de dossiers in het slapende systeem. In dit systeem zijn de dossiers eveneens opgeborgen op de VB-beheersnummer. Vanwege ruimtegebrek op de griffie in 's-Gravenhage werden deze dossiers bewaard op het archief.
Vermogensbewind (curatele)
Het vermogensbewind van de meerderjarige onder curatele gestelde wordt op dezelfde wijze uitgevoerd als de hierboven beschreven procedure vermogensbewind van de minderjarigen, maar er zijn wel enige verschillen te noemen. Elk beheer van een curatele wordt aangeduid met een beheersnummer voorafgegaan door de letter "C". De dossiers blijven ook langer op de griffies liggen als er geen mutaties plaatsvinden. Zo kan de kantonrechter de curator vrijgesteld hebben van de plicht om bij hem periodiek rekening en verantwoording af te leggen bij geen vermogen van de curanda/curandus. Dan wordt het dossier "slapend" gemaakt en pas weer geopend of lopend gemaakt als er weer financiële mutaties zijn. Het dossier wordt definitief afgesloten na het overlijden van de curanda/curandus. De zaak wordt dan 'opgelegd'.
Selectie en vernietiging
De totale omvang van het oorspronkelijke archief is niet bekend, maar na bewerking is er 102,93 m1 overgebleven.
Aanwijzingen voor de gebruiker
Openbaarheidsbeperkingen
Deels openbaar, deels beperkt openbaar (B) [Voogdijregister- en bewindkaarten zijn openbaar]
Materiële beperkingen
Aanvraaginstructie
Openbare archiefstukken kunnen online worden aangevraagd en gereserveerd. U kunt dit ook via de terminals in de studiezaal van het Nationaal Archief doen. Om te kunnen reserveren dient u de volgende stappen te volgen:
U maakt een profiel aan op www.gahetna.nl, en logt vervolgens in
Via de archiefinventaris (alleen de beschrijvingen met rode nummers) selecteert u het gewenste archiefstuk door op de knop 'Reserveren' te klikken
In het volgende scherm geeft u aan op welke dag u het archiefstuk wilt inzien
Indien u zich bevindt in de studiezaal en een tafelnummer heeft ontvangen kunt u dit nummer vermelden. Als u geen tafelnummer heeft kunt u tafelnummer 777 laten staan
Vervolgens bevestigt u uw reservering door deze te versturen.
Verwant materiaal
Beschikbaarheid van kopieën
Publicaties
Geraadpleegde bronnen
C.J. van Brakel, De bevoegdheden van den kantonrechter in burgerlijke en in strafzaken (Zwolle, 1934).
Handleiding administratie toezicht voogdijbeheer (1964) collectie M.v.J .dossier A64/177.
Handleiding griffies kantongerechten (circa 1956).
A. Jonker en G.J. Brakel, Handboek voor het kantongerecht (Zwolle 1954).
C.M. van der Kemp, Ontwikkeling van het recht betrekkelijk der kantongerechten (Heusden, 1898).
H.G. Oost, Kantongerechten, in: R. Huijbrecht (red), Werkboek rechterlijke archieven 1838 - 1940 ('s-Gravenhage, 1989), 11-32.
C.M.G. ten Raa, De oorsprong van de kantonrechter (Deventer, 1970) proefschrift.
A.J. B. Verheijen, De kantonrechter (Serie Recht en Praktijk 12A) (Bussum, 1971)
Beschrijving van de series en archiefbestanddelen
- STRAFZAKEN, A.
  - Archieflijsten voor de griffie en executielijsten van strafzittingen, 1980-1989; 1-232; 233 pakken
    De archieflijsten en executielijsten van de maanden okt-dec van het jaar 1989 zijn verloren gegaan.
    - 1980 jan 3-31, 1
      Openbaarheid beperkt tot 1 januari 2056
    - 1980 febr 1-29, 2
    - 1980 mrt 3-31, 3
    - 1980 apr 1-29, 4
    - 1980 mei 1-9, 5
    - 1980 mei 13-30, 6
    - 1980 juni 2-30, 7
    - 1980 juli 1-17, 8
    - 1980 juli 18-30, 9
    - 1980 aug 1-20, 10
    - 1980 aug 21-29, 11
    - 1980 sept 1-12, 12
    - 1980 sept 15-29, 13
    - 1980 okt 1-17, 14
    - 1980 okt 20-31, 15
    - 1980 nov 3-13, 16
    - 1980 nov 14-28, 17
    - 1980 dec 1-12, 18
    - 1980 dec 15-23, 19
    - 1981 jan 5-12, 20
      Openbaarheid beperkt tot 1 januari 2057
    - 1981 jan 13-30, 21
    - 1981 febr 2-13, 22
    - 1981 febr 16-27, 23
    - 1981 mrt 2-31, 24
    - 1981 apr 1-10, 25
    - 1981 apr 13-29, 26
    - 1981 mei 1-12, 27
    - 1981 mei 13-27, 28
    - 1981 juni 1-30, 29
    - 1981 juli 1-15, 30
    - 1981 juli 16-30, 31
    - 1981 aug 1-12, 32
    - 1981 aug 13-28, 33
    - 1981 sept 1-30, 34
    - 1981 okt 1-12, 35
    - 1981 okt 13-30, 36
    - 1981 nov 2-13, 37
    - 1981 nov 16-30, 38
    - 1981 dec 1-31, 39
    - 1982 jan 4-13, 40
      Openbaarheid beperkt tot 1 januari 2058
    - 1982 jan 14-29, 41
    - 1982 febr 1-10, 42
    - 1982 febr 11-26, 43
    - 1982 mrt 1-12, 44
    - 1982 mrt 15-31, 45
    - 1982 apr 1-20, 46
    - 1982 apr 21-29, 47
    - 1982 mei 3-13, 48
    - 1982 mei 14-28, 49
    - 1982 juni 1-15, 50
    - 1982 juni 16-30, 51
    - 1982 juli 1-14, 52
    - 1982 juli 15-30, 53
    - 1982 aug 2-16, 54
    - 1982 aug 17-31, 55
    - 1982 sept 1-30, 56
    - 1982 okt 1-15, 57
    - 1982 okt 18-29, 58
    - 1982 nov 1-15, 59
    - 1982 nov 16-30, 60
    - 1982 dec 1-10, 61
    - 1982 dec 13-23, 62
    - 1983 jan 3-14, 63
      Openbaarheid beperkt tot 1 januari 2059
    - 1983 jan 17-31, 64
    - 1983 febr 1-14, 65
    - 1983 febr 15-28, 66
    - 1983 mrt 1-15, 67
    - 1983 mrt 16-31, 68
    - 1983 apr 5-19, 69
    - 1983 apr 20-29, 70
    - 1983 mei 2-31, 71
    - 1983 juni 1-10, 72
    - 1983 juni 13-30, 73
    - 1983 juli 1-14, 74
    - 1983 juli 15-28, 75
    - 1983 aug 1-8, 76
    - 1983 aug 9-30, 77
    - 1983 sept 1-12, 78
    - 1983 sept 13-30, 79
    - 1983 okt 3-14, 80
    - 1983 okt 17-31, 81
    - 1983 nov 1-15, 82
    - 1983 nov 16-30, 83
    - 1983 dec 1-14, 84
    - 1983 dec 15-30, 85
    - 1984 jan 2-23, 86